---
title: "Atividade Final"
author: "Victor Lupinacci"
date: "01/06/2022"
output: html_document
---

# Informações sobre a atividade

A atividade objetiva relacionar os pontos de ocorrência coletados e filtrados da espécie _Halichoeres poeyi_ (atividade 3) e relacionar com variáveis ambientais obtidas no [Bio-ORACLE](https://www.bio-oracle.org/) a partir de uma análise de componentes principais (PCA).

## Carregando pacotes necessários

```{r, echo = T, results = 'hide',warning=FALSE, message=FALSE}
library(biomod2)
library(raster)
library(rgdal)
library(usdm)
library(spThin)
library(dplyr)
library(maptools)
library(ggbiplot)
```

## Carregando camadas ambientais

#### Temperatura Mean

```{r, echo = T, results = 'hide',warning=FALSE, message=FALSE}
temp_mean <- raster("./CamadasAmbientais/Present.Surface.Temperature.Mean.tif")
```

#### Temperatura Range

```{r, echo = T, results = 'hide',warning=FALSE, message=FALSE}
temp_range <- raster("./CamadasAmbientais/Present.Surface.Temperature.Range.tif")
```

#### Salinidade Mean

```{r, echo = T, results = 'hide',warning=FALSE, message=FALSE}
sal_mean <- raster("./CamadasAmbientais/Present.Surface.Salinity.Mean.tif")
```

#### Salinidade Range

```{r, echo = T, results = 'hide',warning=FALSE, message=FALSE}
sal_range <- raster("./CamadasAmbientais/Present.Surface.Salinity.Range.tif")
```

#### Produtividade Primária Mean

```{r, echo = T, results = 'hide',warning=FALSE, message=FALSE}
primprod_mean <- raster("./CamadasAmbientais/Present.Surface.Primary.productivity.Mean.tif")
```

#### Produtividade Primária Range

```{r, echo = T, results = 'hide',warning=FALSE, message=FALSE}
primprod_range <- raster("./CamadasAmbientais/Present.Surface.Primary.productivity.Range.tif")
```

#### pH Mean

```{r, echo = T, results = 'hide',warning=FALSE, message=FALSE}
ph_mean <- raster("./CamadasAmbientais/Present.Surface.pH.Mean.tif")
```

#### Oxigênio Dissolvido Mean

```{r, echo = T, results = 'hide',warning=FALSE, message=FALSE}
disox_mean <- raster("./CamadasAmbientais/Present.Surface.Dissolved.oxygen.Mean.tif")
```

#### Oxigênio Dissolvido Range

```{r, echo = T, results = 'hide',warning=FALSE, message=FALSE}
disox_range <- raster("./CamadasAmbientais/Present.Surface.Dissolved.oxygen.Range.tif")
```

#### Velocidade de Corrente Mean

```{r, echo = T, results = 'hide',warning=FALSE, message=FALSE}
currvelo_mean <- raster("./CamadasAmbientais/Present.Surface.Current.Velocity.Mean.tif")
```

#### Velocidade de Corrente Range

```{r, echo = T, results = 'hide',warning=FALSE, message=FALSE}
currvelo_range <- raster("./CamadasAmbientais/Present.Surface.Current.Velocity.Range.tif")
```

## Checando camadas ambientais

```{r, echo = T}
compareRaster(temp_mean, temp_range, sal_mean, sal_range, primprod_mean, primprod_range, ph_mean, disox_mean, disox_range, currvelo_mean, currvelo_range)
```

## Cortando camadas ambientais para Ecorregiões do Atlântico Oeste

#### Carregando shapefile

```{r, echo = T, results = 'hide',warning=FALSE, message=FALSE}
ecorreg <- readOGR("./Ecorreg/Shape_Stega_Atlantico_EUA_Brazil.shp")
```

#### Temperatura Mean
``` {r,fig.align = "center" }
temp_mean <- mask(crop(temp_mean, ecorreg), ecorreg)
plot(temp_mean)
```

#### Temperatura Range

``` {r,fig.align = "center" }
temp_range <- mask(crop(temp_range, ecorreg),ecorreg)
plot(temp_range)
```

#### Salinidade Mean

``` {r,fig.align = "center" }
sal_mean <- mask(crop(sal_mean, ecorreg), ecorreg)
plot(sal_mean)
```

#### Salinidade Range

``` {r,fig.align = "center" }
sal_range <- mask(crop(sal_range, ecorreg),ecorreg)
plot(sal_range)
```

#### Produtividade Primária Mean

``` {r,fig.align = "center" }
primprod_mean <- mask(crop(primprod_mean, ecorreg), ecorreg)
plot(primprod_mean)
```

#### Produtividade Primária Range

``` {r,fig.align = "center" }
primprod_range <- mask(crop(primprod_range, ecorreg), ecorreg)
plot(primprod_range)
```

#### pH Mean

``` {r,fig.align = "center" }
ph_mean <- mask(crop(ph_mean, ecorreg), ecorreg)
plot(ph_mean)
```

#### Oxigênio Dissolvido Mean

``` {r,fig.align = "center" }
disox_mean <- mask(crop(disox_mean, ecorreg),ecorreg)
plot(disox_mean)
```

#### Oxigênio Dissolvido Range

``` {r,fig.align = "center" }
disox_range <- mask(crop(disox_range, ecorreg),ecorreg)
plot(disox_range)
```

#### Velocidade de Corrente Mean

``` {r,fig.align = "center" }
currvelo_mean <- mask(crop(currvelo_mean, ecorreg), ecorreg)
plot(currvelo_mean)
```

#### Velocidade de Corrente Range

``` {r,fig.align = "center" }
currvelo_range <- mask(crop(currvelo_range, ecorreg), ecorreg)
plot(currvelo_range)
```

## Unindo as variáveis em um 'stack'

``` {r,fig.align = "center" }
stack <- stack(temp_mean, temp_range, sal_mean, sal_range, primprod_mean, primprod_range, ph_mean, disox_mean, disox_range, currvelo_mean, currvelo_range)

stack <- mask(crop(stack, ecorreg),ecorreg)
summary(stack)
plot(stack)
```

## Checando multicolinearidade entre as variáveis

#### Removendo stepwise com threshold = 0.7

``` {r }
vifcor(stack,th=0.7)

vifstep(stack, th = 10)
```

Escolha as variáveis com base no vifcor e vifstep, dando prioridade para o vifcor (mais restritivo) e acrescentando/escolhendo as do vifstep que podem ter importância para biologia da espécie.

Variáveis escolhidas: 'sal_range', 'temp_range', 'currvelo_mean', 'pH_mean', 'primprod_range' e 'disox_mean'.

## Novo stack com as variáveis escolhidas

``` {r,fig.align = "center" }
stack2 <- stack(sal_range, temp_range, currvelo_mean, ph_mean, primprod_mean, disox_mean)
plot(stack2)
```

## Carregando csv de ocorrências da espécie _Halichoeres poeyi_ criado na atividade 3

``` {r }
occ_hp <- read.csv("./occ_halichoerespoeyi.csv", header=T,  sep = ",")
head(occ_hp) 
```

#### Selecionando colunas de interesse

``` {r }
occ_hp <- occ_hp %>%
  dplyr::select(scientificName, decimalLongitude, decimalLatitude)
```

#### Filtrando registros de ocorrência com distância de até 20km para diminuir a correlação espacial

Criando um diretorio para salvar os dados filtrados
```{r, echo = T, results = 'hide',warning=FALSE, message=FALSE}
dir.create("./occ_hp")
```

```{r, echo = T,warning=FALSE, message=FALSE}
occ_hp_20km <- 
  thin( loc.data = occ_hp, 
        lat.col = "decimalLatitude", long.col = "decimalLongitude", 
        spec.col = "scientificName", 
        thin.par = 20,
        reps = 5, 
        locs.thinned.list.return = TRUE, 
        write.files = TRUE, 
        max.files = 2, 
        out.dir = "./occ_hp", out.base = "occ_hp_20km", 
        write.log.file = TRUE,
        log.file = "./occ_hp/occ_hp_20km_log.txt")
```

Carregando o novo arquivo com o processo de filtragem espacial realizado.

``` {r }
occ_hp_20km <- read.csv("./occ_hp/occ_hp_20km_thin1.csv", sep=",")
View(occ_hp_20km)
```

#### Transformando coordenadas em dados espaciais

``` {r,fig.align = "center" }
coordinates(occ_hp_20km) <- ~ decimalLongitude+decimalLatitude
class(occ_hp_20km)
plot(ecorreg)
plot(occ_hp_20km, add=TRUE)

proj4string (occ_hp_20km) <- CRS("+proj=longlat +datum=WGS84 +no_defs")

occ_hp_20km
```

#### Extraindo valores das variaveis nos pontos de ocorrência da espécie

``` {r }
valores_var_hp <- data.frame(raster::extract(stack2, occ_hp_20km))
View(valores_var_hp)
```

#### Retirando os pontos com NA

``` {r }
head(valores_var_hp)
valores_var_hp <- valores_var_hp %>% tidyr::drop_na(Present.Surface.Salinity.Range, Present.Surface.Temperature.Range, Present.Surface.Current.Velocity.Mean, Present.Surface.pH.Mean, Present.Surface.Dissolved.oxygen.Mean, Present.Surface.Primary.productivity.Mean )
```

## PCA

``` {r }
PCA <- prcomp(valores_var_hp, center = TRUE, scale. = TRUE)
PCA

attributes(PCA)
summary(PCA)
```

``` {r,fig.align = "center" }
g_PCA <- ggbiplot(PCA, obs.scale = 0.5, var.scale = 5, ellipse = FALSE, alpha = 0.1, varname.size = 2.5, varname.adjust = 2.5, var.axes = TRUE, varname.abbrev = TRUE)

g_PCA <- g_PCA+theme_bw()

g_PCA <- g_PCA + scale_color_discrete(name = '')
g_PCA <- g_PCA + theme(legend.direction = 'horizontal',legend.position = 'top')

plot(g_PCA)
```
