---
title: "Atividade4_Victor"
author: "Victor Lupinacci"
date: "12/05/2022"
output: html_document
---

```{r setup, include=FALSE}
knitr::opts_chunk$set(echo = TRUE)
```

## Informações sobre a atividade {.unnumbered}

A atividade 4 consiste em criar este Rmarkdown, para apresentar o sript realizado na atividade anterior.
Na atividade 3, foram coletados dados de ocorrência para a espécie de peixe recifal _Halichoeres poeyi_, utilizando as bases de dados globais [GBIF](https://www.gbif.org/) e [OBIS](https://obis.org/).

#### Pacotes utilizados na prática

```{r, echo = T, results = 'hide',warning=FALSE, message=FALSE}
library(rgbif)
library(robis)
library(tidyverse)
library(dplyr)
library(ggmap)
library(maps)
library(mapdata)

```

#### GBIF - Global Biodiversity Information Facility

Baixando ocorrências da espécie _Halichoeres poeyi_

```{r, echo = T, results = 'hide',warning=FALSE, message=FALSE}

hp_gbif <- occ_data(scientificName = "Halichoeres poeyi", 
                    hasCoordinate = TRUE,
                    hasGeospatialIssue=FALSE)

```

Checando número de linhas e colunas

```{r, echo = T}


dim(hp_gbif$data) 
```

Checando nome das colunas 

```{r, echo = T}

hp_gbif$data %>% names
```

Chegando erros

```{r, echo = T}

issues_gbif <- hp_gbif$data$issues %>%
  unique()
gbif_issues() %>%
  data.frame() %>% 
  filter(code %in% issues_gbif) 
```

Selecionando variáveis de interesse

``` {r }
hp_gbif1 <- hp_gbif$data %>%
  dplyr::select(scientificName, acceptedScientificName, decimalLatitude, decimalLongitude,
                issues, waterBody, basisOfRecord, occurrenceStatus, rightsHolder, 
                datasetName, recordedBy, depth, locality, habitat) %>% 
  distinct()
lapply(hp_gbif1, unique)
```

``` {r }
hp_gbif_ok <- hp_gbif1
```

Carregando mapa mundi

``` {r }

world <- map_data('world')
```

Obervando a distribuição dos pontos de ocorrência

``` {r,fig.align = "center" }

ggplot() +
  geom_polygon(data = world, aes(x = long, y = lat, group = group)) +
  coord_fixed() +
  theme_classic() +
  geom_point(data = hp_gbif_ok, aes(x = decimalLongitude, y = decimalLatitude), color = "red") +
  labs(x = "Longitude", y = "Latitude", title = expression(italic("Halichoeres poeyi")))
```

#### OBIS - Ocean Biodiversity Information System

Baixando ocorrências da espécie _Halichoeres poeyi_

```{r, echo = T, results = 'hide',warning=FALSE, message=FALSE}

hp_obis <- occurrence("Halichoeres poeyi")
names(hp_obis)

```

Checando nome das colunas
``` {r }
names(hp_obis)
```

Selecionando variáveis de interesse

``` {r }
hp_obis1 <- hp_obis %>% 
  dplyr::select(scientificName, decimalLatitude, decimalLongitude, bathymetry,
                flags, waterBody, basisOfRecord, occurrenceStatus, rightsHolder, 
                datasetName, recordedBy, depth, locality, habitat) %>% 
  distinct()
```

Checando problemas reportados (flags)

``` {r }
hp_obis1 %>% 
  distinct(flags)
```

``` {r }
hp_obis1 %>% 
  filter(!flags %in% c("no_depth", "NA", "on_land","depth_exceeds_bath", "depth_exceeds_bath,on_land", "no_depth,on_land", "on_land,depth_exceeds_bath"),
         !is.na(datasetName) ) %>% 
  lapply(., unique)

hp_obis_ok <- hp_obis1 %>% 
  dplyr::filter(!flags %in% c("no_depth", "NA", "on_land","depth_exceeds_bath", "depth_exceeds_bath,on_land", "no_depth,on_land", "on_land,depth_exceeds_bath"),
                !is.na(datasetName) )
```

Obervando a distribuição dos pontos de ocorrência

``` {r,fig.align = "center" }
ggplot() +
  geom_polygon(data = world, aes(x = long, y = lat, group = group)) +
  coord_fixed() +
  theme_classic() +
  geom_point(data = hp_obis_ok, aes(x = decimalLongitude, y = decimalLatitude, color = waterBody)) +
  labs(x = "longitude", y = "latitude", title = expression(italic("Halichoeres poeyi")))
```

#### Unindo os dados de ocorrência do GBIF com os do OBIS

``` {r }

all_data <- bind_rows(hp_gbif_ok %>% 
                        mutate(repo = paste0("gbif", row.names(.))), 
                      hp_obis_ok %>% 
                        mutate(repo = paste0("obis", row.names(.)))) %>%
  column_to_rownames("repo") %>% 
  dplyr::select(decimalLongitude, decimalLatitude, depth) %>% 
  distinct() %>% 
  rownames_to_column("occ") %>% 
  separate(col = "occ", into = c("datasetName", "rn"), sep = 4) %>%
  mutate(scientificName = "Halichoeres poeyi") %>% 
  dplyr::select(-rn)
```

Criando mapa com todas as ocorrências

``` {r,fig.align = "center" }
ggplot() +
  geom_polygon(data = world, aes(x = long, y = lat, group = group)) +
  coord_fixed() +
  theme_classic() +
  geom_point(data = all_data, aes(x = decimalLongitude, y = decimalLatitude, color = datasetName)) +
  labs(x = "longitude", y = "latitude", title = expression(italic("Halichoeres poeyi")))
```

Exportando

``` {r }
write.csv(all_data, "occ_GBIF-OBIS_par_hepa.csv", row.names = FALSE)
```

